臺灣桃園地方法院刑事判決
110年度侵訴字第104號
公  訴  人  臺灣桃園地方檢察署檢察官
被      告  乙○○






指定辯護人  本院公設辯護人廖彥傑
上列被告因妨害性自主罪等案件，經檢察官提起公訴（110年度
偵字第26802號），本院判決如下：
    主  文
乙○○犯如附表一至三所示之罪，各處如附表一至三「主文」欄所
示之刑及沒收。應執行有期徒刑拾參年陸月。沒收部分併執行之
。其餘被訴部分無罪。
    事  實
乙○○於民國107年下半年間，先後結識代號AE000-A110251號（98
年8月生，真實姓名年籍詳卷，下稱Ａ男）及代號AE000-Z0000000
00號（98年6月生，真實姓名年籍詳卷，下稱Ｂ男）等二名未滿14
歲之男子，嗣於108年3月某日起至110年6月19日止，與Ａ男母親
合租同住在桃園市龜山區之租屋處（地址詳卷，下稱龜山租屋處
），竟分別對Ａ男、Ｂ男為如附表一至三所示之行為。
    理  由
壹、有罪部分
一、認定犯罪事實所憑之證據及認定理由：
    如附表一至三之事實，業據被告乙○○於警詢、偵訊、本院訊
    問、準備程序及審理時，均坦承不諱，核與證人即告訴人Ａ
    男、Ｂ男於警詢、偵訊時之證述、證人即Ａ男母親於偵訊時之
    證述大致相符，並有證人Ａ男、Ｂ男之代號與真實姓名對照表
    、自願受搜索同意書、搜索扣押筆錄、扣押物品目錄表、證
    人Ｂ男當庭繪製被告龜山租屋處位置圖、勘察採證同意書、
    桃園市政府警察局刑事警察大隊數位勘察紀錄在卷可查，並
    有OPPO廠牌A9、RENO4行動電話各1支扣案可佐，足認被告前
    開任意性自白確與事實相符，堪信屬實。綜上所述，本案事
    證明確，被告上開犯行均堪以認定，應依法論科。
二、論罪科刑
 ㈠ 核被告就附表一編號⒈（共4罪）、⒉（1罪）、⒏（1罪）及附
    表二編號⒈（共2罪）、⒉（1罪）、⒊（1罪）所為，均係犯刑
    法第227條第2項之對於未滿14歲之男子為猥褻行為罪（詳細
    罪數如附表一、二編號括弧內所示）；就附表一編號⒊（共2
    罪）、⒋（共2罪）、⒌（共2罪）、⒍（共3罪）所為，均係犯
    刑法第227條第1項之對於未滿14歲之男子為性交罪（詳細罪
    數如附表一編號括弧內所示）；就附表一編號⒎所為，係犯
    刑法第227條第1項之對於未滿14歲之男子為性交及兒童及少
    年性剝削防制條例第36條第1項之製造兒童猥褻行為之電子
    訊號及同條例第36條第2項之引誘兒童製造性交、猥褻行為
    之電子訊號等罪；就附表二編號⒋所為，係犯刑法第227條第
    2項之對於未滿14歲之男子為猥褻行為及兒童及少年性剝削
    防制條例第36條第1項之製造兒童猥褻行為之電子訊號等罪
    ；就附表三所為，係犯刑法第227條第1項之對於未滿14歲之
    男子為性交、同法第227條第2項之對於未滿14歲之男子為猥
    褻行為等罪。
 ㈡ 關於附表一編號⒎部分，被告係以一行為同時觸犯刑法第227
    條第1項之對於未滿14歲之男子為性交及兒童及少年性剝削
    防制條例第36條第1項之製造兒童猥褻行為之電子訊號及同
    條例第36條第2項之引誘兒童製造性交、猥褻行為之電子訊
    號等罪，為想像競合犯，應依刑法第55條前段規定從一重之
    對於未滿14歲之男子為性交罪論處。又關於附表二編號⒋部
    分，被告係以一行為同時觸犯刑法第227條第2項之對於未滿
    14歲之男子為猥褻行為及兒童及少年性剝削防制條例第36條
    第1項之製造兒童猥褻行為之電子訊號等罪，為想像競合犯
    ，應依刑法第55條前段規定從一重之製造兒童猥褻行為之電
    子訊號罪論處。
 ㈢ 被告所為如附表一至三所示各犯行間（詳細罪數如前述），犯
    意各別，行為互殊，應分論併罰。
 ㈣ 被告固於本院訊問時稱：我於另案上訴時曾提出精神障礙相
    關證明，我是在國軍醫院做治療，也有去馬偕醫院看過精神
    科等語（見侵訴字卷㈠第59頁），然本院於審理期間囑託衛
    生福利部桃園療養院對被告為精神鑑定，鑑定結果略以：被
    告符合戀童症之診斷，無明顯證據佐證其涉案時辨識行為違
    法或依其辨識而行為之能力有顯著減低等情，有該院111年5
    月27日桃療癮字第1115001382號函所附精神鑑定報告書存卷
    可查（見侵訴字卷㈠第131至141頁），故被告尚不符合刑法
    第19條減輕或免除其刑之要件。
 ㈤ 爰審酌被告利用告訴人Ａ男、Ｂ男年幼，尚未具有完全成熟之
    性自主同意能力及判斷能力，為滿足一己之慾望，對告訴人
    Ａ男為如附表一、三所示之性交、猥褻行為，如附表一編號⒎
    所示製造告訴人Ａ男為猥褻行為之電子訊號、引誘告訴人Ａ男
    製造其性交、猥褻行為之電子訊號；復對告訴人Ｂ男為如附
    表二、三所示之猥褻行為，如附表二編號⒋所示製造告訴人Ｂ
    男為猥褻行為之電子訊號，戕害告訴人Ａ男、Ｂ男之身心發展
    甚鉅，亦可能損及告訴人Ａ男、Ｂ男日後對於兩性關係之認知
    ，被告犯罪情節應屬嚴重，且其前已有對於未滿14歲之男子
    為強制性交、強制猥褻、乘機性交等犯行經法院判處徒刑確
    定之前案素行（有臺灣高等法院被告前案紀錄表、該案件判
    決書在卷可參，見他字卷第53至63頁、侵訴字卷㈠第22至23
    、41至49頁、侵訴字卷㈡第203至207頁），猶不知悔改，而
    為本案犯行，顯見被告性觀念有重大偏差，其罪所生損害非
    輕；於警詢時自陳職業為工、高中畢業之智識程度、小康之
    家庭經濟狀況、犯罪後坦承犯罪，且與告訴人Ａ男、Ｂ男均達
    成調解，並就告訴人Ｂ男部分已賠償完畢，取得告訴人Ｂ男家
    屬諒解（有調解筆錄、和解書、刑事撤回告訴狀在卷可參，
    見侵訴字卷㈠第238-1至238-2、261至263、275至277頁、侵
    訴字卷㈡第63至64頁），就告訴人Ａ男之賠償金部分因分期付
    款尚未履行完畢等一切情狀，分別量處如附表所示之刑，並
    定應執行之刑。
三、沒收　　
　　被告使用扣案之OPPO廠牌A9行動電話製造猥褻行為之電子訊
    號、引誘兒童製造性交、猥褻行為電子訊號（如附表一編號
    ⒎）；復使用OPPO廠牌RENO4行動電話製造猥褻行為之電子訊
    號（如附表二編號⒋），業據被告於本院審理時自承在卷（
    見侵訴字卷㈠第194頁），是扣案OPPO廠牌A9、RENO4行動電
    話，係被告用以拍攝並製造，復儲存該等性交、猥褻行為電
    子訊號之載體，則考量上開行動電話內所儲存之檔案，已完
    全依附儲存於行動電話之記憶體內，且依現有科學技術，顯
    難將儲存內容自該行動電話予以徹底刪除，並完全排除回復
    檔案之可能性，故該等行動電話及其內所儲存兒童性交、猥
    褻行為之電子訊號，自應不問屬於何人所有，應依兒童及少
    年性剝削防制條例第36條第6項規定，於其所犯如附表一編
    號⒎、如附表二編號⒋所示罪刑項下宣告沒收。
貳、無罪部分
一、公訴意旨略以：被告乙○○明知告訴人Ｂ男為未滿14歲之男子
    ，竟基於對於未滿14歲之男子為性交之犯意，於108年間某
    日起至110年6月19日前之某日，在桃園市龜山區之租屋處房
    間內，先撫摸告訴人Ｂ男陰莖，再以嘴巴含住告訴人Ｂ男之陰
    莖，為告訴人Ｂ男口交，以此方式與告訴人Ｂ男為性交1次得
    逞。因認被告涉犯刑法第227條第1項之對於未滿14歲之男子
    為性交罪嫌等語。
二、按犯罪事實應依證據認定之，無證據不得認定犯罪事實。又
    不能證明被告犯罪者，應諭知無罪之判決，刑事訴訟法第15
    4條第2項、第301條第1項分別定有明文。又事實之認定，應
    憑證據，如未能發現相當證據，或證據不足以證明，自不能
    以推測或擬制之方法，為裁判基礎（最高法院40年臺上字第
    86號判例意旨參照）。另告訴人之告訴，本以使被告受刑事
    訴追為目的，故其陳述是否與事實相符，自應調查其他證據
    ，以資審認，苟其所為攻擊之詞，尚有瑕疵，則在此瑕疵未
    予究明以前，即不能遽採為斷罪之基礎（最高法院69年臺上
    字第1531號判例參照）。
三、公訴意旨認被告乙○○對告訴人Ｂ男涉有對於未滿14歲之男子
    為性交罪嫌，無非係以告訴人Ｂ男、在場之Ａ男於警詢及偵訊
    時之證述、告訴人Ｂ男真實姓名對照表、被告手寫書信等證
    據為其主要論據。訊據被告雖坦承有於如附表三所示之時、
    地對於未滿14歲之告訴人Ｂ男為猥褻行為之事實，然堅詞否
    認有何對於未滿14歲之告訴人Ｂ男為性交之犯行，辯稱：我
    有摸隔著褲子摸Ｂ男的陰莖，並沒有對他口交，因為當時Ａ男
    在場，我怕Ａ男會吃醋，故從未於與Ａ男、Ｂ男同時在場時，
    對Ｂ男口交等語。經查：
 ㈠ 被告於108年4月4日明知告訴人Ｂ男未滿14歲，仍在其位於 桃
    園市龜山區租屋處房間內，先分別撫摸在場之Ａ男及告訴人Ｂ
    男陰莖，再以嘴巴含住Ａ男之陰莖，為Ａ男口交等事實，已據
    被告於警詢、偵訊、本院訊問、準備程序及審理時，皆自承
    在卷，核與證人即告訴人Ｂ男、證人即在場之Ａ男於警詢、偵
    訊及本院審理時之證述、證人即Ａ男母親於偵訊時之證述大
    致相符，且有證人Ａ男、Ｂ男之代號與真實姓名對照表、被告
    之手寫書信存卷可參，此部分之事實，應可認定。　
 ㈡ 被告否認於附表三所示之時、地對於證人Ｂ男為性交乙節，而
    就當時之情形，證人Ａ男、Ｂ男證述如下：　
　⒈證人Ｂ男於警詢時證稱：有一次是乙○○、Ａ男和我一起在房間
    ，乙○○先幫Ａ男打手槍和口交，之後換成幫我打手槍等語（
    見他字卷第34頁），即證人Ｂ男最初並無提及被告在其與證
    人Ａ男同時在場之場合，對其為口交行為；復於偵訊時改稱
    ：有一次我和Ａ男、乙○○都在乙○○住處，乙○○先幫Ａ男打手槍
    ，含Ａ男的陰莖後，再幫我打手搶，含我的陰莖等語（見他
    字卷第71頁）；於本院審理時先稱：乙○○有在他住處房間裡
    ，用他的嘴巴含住我的陰莖而為口交行為，當時沒有其他人
    在場；我於警詢時提到「有一次是乙○○還有Ａ男及我三個人
    在房間，乙○○幫Ａ男打手槍及口交，之後換幫我打手槍」，
    於偵訊時稱說「我跟乙○○還有Ａ男都在現場，是乙○○幫我跟Ａ
    男打手槍，再幫我們含陰莖，當時我和Ａ男在乙○○家，這件
    事是在我三、四年級的週末發生，我印象中有一次」，檢察
    官再詢問順序，我說「他先幫Ａ男打手槍，含Ａ男的陰莖，之
    後再幫我打手槍，含我的陰莖」，都是實在的等語（見侵訴
    字卷㈠第216至218頁），然於同次審理時改稱：我在警詢時
    沒有提到乙○○有用他的嘴巴含住我陰莖的這段過程，在偵查
    中才講，是因為沒有這件事，我忘記有沒有，但我有看到乙
    ○○摸Ａ男的陰莖，用嘴巴含住Ａ男的陰莖，而乙○○究竟有無用
    嘴巴含我的陰莖，我真的忘記了，我在於警詢、偵訊時講得
    不一樣，應該以先作的那次筆錄（即警詢）為主，當時記憶
    比較深刻，沒有被其他的記憶干擾；而乙○○確實有一次直接
    摸我陰莖，接著用嘴巴含住我的陰莖，但當時Ａ男並不在場
    等語（見侵訴字卷㈠第220至222頁），即證人Ｂ男於本院審理
    時幾經確認後，證稱其於警詢時所述因記憶較深刻，所述較
    為可採，且說明被告並無在與證人Ａ男同時在場時為其口交
    ，被告係在與其單獨相處時對其口交（此部分未據起訴）等
    節，核與被告歷次辯稱未於與Ａ男、Ｂ男同時在場時，對Ｂ男
    口交等語相符，則證人Ｂ男於偵訊時一度證稱被告有於證人Ａ
    男在場時對其口交乙情，是否屬實，顯非無疑。
　⒉至於證人Ａ男於警詢時證稱：我、Ｂ男和乙○○一起在房間，乙○
    ○用手摸我和Ｂ男陰莖，然後用嘴巴含我的陰莖，含完我之後
    就含Ｂ男的等語（見他字卷第25至26頁），於偵訊時證稱：
    當時是我、Ｂ男和乙○○一起在房間，乙○○摸我和Ｂ男的陰莖，
    也會吸我和Ｂ男陰莖，之後就沒有三人一起為上開行為等語
    （見他字卷第156至157頁）；於本院審理時證稱：我只有一
    次和Ｂ男、乙○○一起在房間，我記得很清楚，順序是到乙○○
    先摸Ｂ男的陰莖，並用嘴巴含住Ｂ男的陰莖幫他口交，結束之
    後才摸我的陰莖，含住我的陰莖幫我口交（經審判長提示其
    先前於警詢時所述後改稱），乙○○是先含我的陰莖，之後才
    去含Ｂ男的陰莖，這是我親眼所見等語（見侵訴字卷㈠第224
    至229頁），然證人Ａ男本身同為被告如附表一、三所示犯行
    之被害人，其基於自身被害經歷，恐對被告產生怨懟（詳參
    證人Ａ男歷次筆錄），能否基於公正客觀之立場為證述，已
    有懷疑；且於本院審理時一度稱自己記憶很清楚，然經提示
    與以往所述不同處，旋又語氣肯定地改變說法，其所述之憑
    信性，亦有疑問；況其所述均與證人Ｂ男於警詢及於本院審
    理時所述大相逕庭，證人Ｂ男對於當時自己的陰莖有無遭被
    告含住而口交之事，應較為清楚，顯以證人Ｂ男於警詢及本
    院審理時所證較為可採，證人Ａ男歷次所證難為不利被告之
    認定。
四、綜上所述，告訴人Ｂ男之指述有上開重大瑕疵，且與在場之Ａ
    男所述矛盾甚鉅，公訴意旨執以證明被告對於告訴人Ｂ男為
    性交罪之證據，均無法證明被告有何對於未滿14歲之告訴人
    Ｂ男為性交，本院就被告是對於告訴人Ｂ男所涉對於未滿14歲
    之男子為性交之犯行，仍有合理懷疑之存在，揆諸首開法條
    規定及判決說明，被告此部分犯罪應屬不能證明，自應為被
    告無罪之諭知。至於被告具狀聲請傳喚告訴人Ｂ男之母親為
    證明證人Ａ男證詞不具憑信性，然本院並未採信證人Ａ男之證
    詞，而為不利被告之認定，此部分無調查之必要性，附此敘
    明。
據上論斷，依刑事訴訟法第299條第1項前段、第301條第1項，判
決如主文　　
本案經檢察官甲○○提起公訴，檢察官蔡宜均到庭執行職務。
中　　華　　民　　國　　111 　年　　6 　　月　　30　　日
                  刑事第五庭　審判長法　官　呂世文
                                    法　官　曾淑君
                                    法　官　陳郁融
以上正本證明與原本無異。
如不服本判決應於收受判決後20日內向本院提出上訴書狀，並應
敘述具體理由。其未敘述上訴理由者，應於上訴期間屆滿後20日
內向本院補提理由書(均須按他造當事人之人數附繕本)「切勿逕
送上級法院」。 
     　　　　　　　　　　　　　　　 書記官　許哲維
中　　華　　民　　國　　111 　年　　6 　　月　　30　　日
附表一：乙○○對Ａ男所為（地點均在乙○○龜山租屋處）
編號 時間 犯罪事實 主文 ⒈ 民國108年3月至12月間某4日 乙○○明知Ａ男為未滿14歲之男子，竟基於對於未滿14歲之男子為猥褻行為之犯意，撫摸Ａ男陰莖或幫Ａ男打手槍（即以手撫摸陰莖直至勃起、射精），以此方式對Ａ男為猥褻行為共4次得逞。 乙○○對於未滿十四歲之男子為猥褻行為，共肆罪，各處有期徒刑捌月。 ⒉ 108年3月至12月間某日 乙○○明知Ａ男為未滿14歲之男子，竟基於對於未滿14歲之男子為猥褻行為之犯意，Ａ男撫摸乙○○之陰莖（即打手槍），且乙○○未積極拒絕而默示同意，以此方式與Ａ男為猥褻行為1次得逞。 乙○○對於未滿十四歲之男子為猥褻行為，處有期徒刑捌月。 ⒊ 108年3月至12月間某2日 乙○○明知Ａ男為未滿14歲之男子，竟基於對於未滿14歲之男子為性交之犯意，在上開龜山居所房間內，以嘴巴含住Ａ男之陰莖，為Ａ男口交，以此方式與Ａ男性交共2次得逞。 乙○○對於未滿十四歲之男子為性交，共貳罪，各處有期徒刑參年貳月。 ⒋ 108年3月至12月間某2日 乙○○明知Ａ男為未滿14歲之男子，竟基於對於未滿14歲之男子為性交之犯意，以其陰莖進入Ａ男之口腔，以此方式與Ａ男為性交行為共2次得逞。 乙○○對於未滿十四歲之男子為性交，共貳罪，各處有期徒刑參年貳月。 ⒌ 108年3月至12月間某2日 乙○○明知Ａ男為未滿14歲之男子，竟基於對於未滿14歲之男子為性交之犯意，以其陰莖插入Ａ男之肛門共2次得逞。 乙○○對於未滿十四歲之男子為性交，共貳罪，各處有期徒刑參年肆月。 ⒍ 108年3月至12月間某3日 乙○○明知Ａ男為未滿14歲之男子，竟基於對於未滿14歲之男子為性交之犯意，要求Ａ男以其陰莖進入乙○○之肛門，或Ａ男主動以其陰莖進入乙○○之肛門，乙○○未予積極拒絕而默示同意，以此方式與Ａ男為性交行為共3次得逞。 乙○○對於未滿十四歲之男子為性交，共參罪，各處有期徒刑參年肆月。 ⒎ 108年3月至12月間某日 乙○○明知Ａ男為未滿14歲之男子，竟基於對於未滿14歲之男子為性交、製造兒童猥褻行為之電子訊號、引誘兒童製造性交、猥褻行為之電子訊號等犯意，先撫摸Ａ男陰莖，復以OPPO廠牌A9行動電話拍攝並製造Ａ男裸露陰莖猥褻行為之電子訊號（即數位照片），並要求Ａ男持該行動電話拍攝並製造其撫摸Ａ男陰莖及其為Ａ男口交等性交、猥褻行為之電子訊號得逞。 乙○○對於未滿十四歲之男子為性交，處有期徒刑參年陸月。扣案之OPPO廠牌A9行動電話壹支沒收 ⒏ 於110年6月19日晚上9時許 乙○○明知Ａ男為未滿14歲之男子，竟基於對於未滿14歲之男子為猥褻行為之犯意，撫摸Ａ男之陰莖，且要求Ａ男撫摸其陰莖，以此方式與Ａ男為猥褻行為1次得逞。 乙○○對於未滿十四歲之男子為猥褻行為，處有期徒刑捌月。 
附表二：乙○○對Ｂ男所為（地點均在乙○○龜山租屋處）
編號 時間 犯罪事實 主文 ⒈ 民國109年6至12月間某2日 乙○○明知Ｂ男為未滿14歲之男子，竟基於對於未滿14歲之男子為猥褻行為之犯意，撫摸Ｂ男陰莖，以此方式對Ｂ男為猥褻行為共2次得逞。 乙○○對於未滿十四歲之男子為猥褻行為，共貳罪，各處有期徒刑柒月。 ⒉ 109年6至12月間某日 乙○○明知Ｂ男為未滿14歲之男子，竟基於對於未滿14歲之男子為猥褻行為之犯意，撫摸Ｂ男之臀部，以此方式對Ｂ男為猥褻行為1次得逞。 乙○○對於未滿十四歲之男子為猥褻行為，處有期徒刑柒月。 ⒊ 109年6至12月間某日 乙○○明知Ｂ男為未滿14歲之男子，竟基於對於未滿14歲之男子為猥褻行為之犯意，以其陰莖磨蹭Ｂ男肛門外圍，以此方式對Ｂ男為猥褻行為1次得逞。 乙○○對於未滿十四歲之男子為猥褻行為，處有期徒刑柒月。 ⒋ 109年6至12月間某日 乙○○明知Ｂ男為未滿14歲之男子，竟基於對於未滿14歲之男子為猥褻行為及製造兒童猥褻行為之電子訊號等犯意，先撫摸Ｂ男陰莖直至勃起，再以OPPO廠牌RENO4行動電話拍攝並製造Ｂ男裸露陰莖猥褻行為之電子訊號（即數位照片）得逞。 乙○○犯製造兒童猥褻行為之電子訊號罪，處有期徒刑壹年。扣案之OPPO廠牌RENO4行動電話壹支沒收 
附表三：乙○○對Ａ男、Ｂ男所為（地點在乙○○龜山租屋處）
時間 犯罪事實 主文 民國108年4月4日 乙○○明知Ａ男、Ｂ男均為未滿14歲之男子，竟基於對於未滿14歲之男子為性交及為猥褻之行為等犯意，在上開龜山居所房間內，先分別撫摸Ａ男、Ｂ男陰莖，再分別以嘴巴含住Ａ男之陰莖，為Ａ男口交，以此方式分別與Ａ男為性交行為、對Ｂ男為猥褻之行為1次得逞。 乙○○對於未滿十四歲之男子為性交，處有期徒刑參年肆月。又對於未滿十四歲之男子為猥褻行為，處有期徒刑捌月。 
附錄本案論罪科刑法條全文
中華民國刑法第227條
（未成年人）
對於未滿十四歲之男女為性交者，處3年以上10年以下有期徒刑
。
對於未滿十四歲之男女為猥褻之行為者，處6月以上5年以下有期
徒刑。
對於十四歲以上未滿十六歲之男女為性交者，處7年以下有期徒
刑。
對於十四歲以上未滿十六歲之男女為猥褻之行為者，處3年以下
有期徒刑。
第1項、第3項之未遂犯罰之。
兒童及少年性剝削防制條例第36條
拍攝、製造兒童或少年為性交或猥褻行為之圖畫、照片、影片、
影帶、光碟、電子訊號或其他物品，處1年以上7年以下有期徒刑
，得併科新臺幣1百萬元以下罰金。
招募、引誘、容留、媒介、協助或以他法，使兒童或少年被拍攝
、製造性交或猥褻行為之圖畫、照片、影片、影帶、光碟、電子
訊號或其他物品，處3年以上7年以下有期徒刑，得併科新臺幣3
百萬元以下罰金。
以強暴、脅迫、藥劑、詐術、催眠術或其他違反本人意願之方法
，使兒童或少年被拍攝、製造性交或猥褻行為之圖畫、照片、影
片、影帶、光碟、電子訊號或其他物品者，處7年以上有期徒刑
，得併科新臺幣5百萬元以下罰金。
意圖營利犯前三項之罪者，依各該條項之規定，加重其刑至二分
之一。
前四項之未遂犯罰之。
第1項至第4項之物品，不問屬於犯罪行為人與否，沒收之。